臺灣臺北地方法院民事裁定
                             111年度聲再字第2423至2438號
                             111年度救字第2685至2700號
再審聲請人　姜廣利　　住○○市○○區○○路000巷00號1樓

上列聲請人因與相對人中華電信股份有限公司個人家庭分公司(
原名:中華電信股份有限公司臺灣北區電信分公司)間聲請再審及
聲請訴訟救助事件，對於如附表【原確定裁定(案號及日期)】欄
所示確定裁定聲請再審及訴訟救助，本院裁定如下：
    主  文
再審及訴訟救助之聲請均駁回。
再審聲請費用由再審聲請人負擔。
    理  由
壹、再審聲請：
一、按對於確定裁定聲請再審，應依民事訴訟法第507條準用第
　　501條第1項第4款規定，表明再審理由，此為必須具備之程
    式。表明再審理由，必須指明原確定裁定有如何合於法定再
    審事由之具體情事，始為相當；倘僅泛言有何條款之再審事
    由，而無具體情事者，難謂已合法表明再審理由。如未表明
    再審理由，其再審聲請即屬不合法，法院無庸命其補正，逕
    以裁定駁回之。
二、聲請人對如附表【原確定裁定(案號及日期)】欄所示確定裁
    定聲請再審，然核其民事聲請再審狀內容，僅泛言其請求精
    神賠償新臺幣(下同)800萬元及加計法定遲延利息，相對人
    復未表示異議，足認相對人同意其請求，原確定裁定有民事
    訴訟法第469條第6項所定之不備理由情形，應合於民事訴訟
    法第496條第1項第1款所定情事云云。惟查，上開聲請再審
    意旨與原確定裁定係以聲請人未依法表明再審事由為不合法
    而駁回其再審之聲請無涉，聲請人復未表明原確定裁定有何
    合於民事訴訟法第496條第1項第1款規定之具體情事。則依
    首揭說明，該等再審之聲請自非合法，應予駁回。
三、依民事訴訟法第502條第1項、第507條、第95條、第78條，
    裁定如主文。
貳、訴訟救助：　　
一、按當事人無資力支出訴訟費用者，法院應依聲請，以裁定准
    予訴訟救助，但顯無勝訴之望者，不在此限，民事訴訟法第
    107條第1項定有明文。又所謂顯無勝訴之望者，係指聲請訴
    訟救助之當事人所提起之訴或上訴依其主張之事實於法律上
    本無獲得勝訴之望；或其起訴或上訴為不合法之情形而言(
　　最高法院75年度台抗字第227號裁定意旨參照）。
二、聲請人對如附表「聲請再審(案號)」欄所示聲請再審事件，
    聲請訴訟救助，惟該等聲請再審事件業經本院以聲請不合法
    裁定駁回，揆諸上揭說明，其聲請訴訟救助，自無從准許，
    應予駁回，爰裁定如主文。　　
三、爰裁定如主文。　　　　
中　　華　　民　　國　　111 　年　　9  　月　　30    日
                  民事第三庭    審判長法　官　方祥鴻
                            　　　　　法　官　楊承翰
       　　　　　　　 　              法　官　林瑋桓
以上正本係照原本作成。
本裁定不得抗告。
中　　華　　民　　國　　111 　年　　9 　 月　　30　  日
                    　　　　　　      書記官　江慧君
附表　　　　　　　　　　　　　　　　　　　
編號  原確定裁定(案號及日期) 聲請再審(案號) 聲請訴訟救助(案號)   1  111年度聲再字第588號  民國111年2月23日 111年度聲再字第2423號 111年度救字第2685號   2  111年度聲再字第589號  民國111年2月23日 111年度聲再字第2424號 111年度救字第2686號   3  111年度聲再字第590號  民國111年2月23日 111年度聲再字第2425號 111年度救字第2687號   4  111年度聲再字第591號  民國111年2月23日 111年度聲再字第2426號 111年度救字第2688號   5  111年度聲再字第592號  民國111年2月23日 111年度聲再字第2427號 111年度救字第2689號   6  111年度聲再字第593號  民國111年2月23日 111年度聲再字第2428號 111年度救字第2690號   7  111年度聲再字第594號  民國111年2月23日 111年度聲再字第2429號 111年度救字第2691號   8  111年度聲再字第595號  民國111年2月23日 111年度聲再字第2430號 111年度救字第2692號   9  111年度聲再字第596號  民國111年2月23日 111年度聲再字第2431號 111年度救字第2693號  10  111年度聲再字第597號  民國111年2月23日 111年度聲再字第2432號 111年度救字第2694號  11  111年度聲再字第598號  民國111年2月23日 111年度聲再字第2433號 111年度救字第2695號  12  111年度聲再字第599號  民國111年2月23日 111年度聲再字第2434號 111年度救字第2696號  13  111年度聲再字第600號  民國111年2月23日 111年度聲再字第2435號 111年度救字第2697號  14  111年度聲再字第601號  民國111年2月23日 111年度聲再字第2436號 111年度救字第2698號  15  111年度聲再字第602號  民國111年2月23日 111年度聲再字第2437號 111年度救字第2699號  16  111年度聲再字第603號  民國111年2月23日 111年度聲再字第2438號 111年度救字第2700號